【裁判字號】    97,抗,150
【裁判日期】    970414
【裁判案由】    本票裁定
【裁判全文】
臺灣臺北地方法院民事裁定               97年度抗字第150號
抗   告   人  殷商食品股份有限公司
兼法定代理人  乙○○
抗   告   人  甲○○
              丙○○○
相   對   人  台新租賃股份有限公司
法定代理人    丁○○
上列當事人間聲請本票准許強制執行事件，抗告人對於民國九十
七年一月七日本院九十七年度票字第三六０號民事裁定提起抗告
，本院裁定如下：
    主    文
抗告駁回。
抗告程序費用新臺幣壹仟元由抗告人連帶負擔。
    理    由
一、按本票執票人，依票據法第一百二十三條規定，聲請法院裁
    定許可對發票人之強制執行，係屬非訟事件，此項聲請之裁
    定，及抗告法院之裁定，僅依非訟事件程序，就本票形式上
    之要件是否具備予以審查為已足，並無確定實體上法律關係
    存否之效力，如發票人就票據債務之存否或數額有爭執時，
    應由發票人提起確認之訴，以資解決，最高法院五十七年台
    抗字第七六號著有判例闡釋甚明。
二、本件相對人台新租賃股份有限公司於原法院聲請意旨略以：
    伊執有抗告人共同簽發、發票日為民國九十六年七月二十六
    日、受款人為台新租賃股份有限公司、面額新臺幣（下同）
    一千二百六十六萬元、授權相對人填載到期日（經填載到期
    日為九十六年十月十日）、並記載利息為年息百分之十八、
    自到期日起算，按月計付、免除作成拒絕證書之本票一紙，
    詎於到期後經提示尚有一千一百四十四萬元未獲付款，爰依
    票據法第一百二十三條、非訟事件法第一百九十四條規定，
    聲請裁定就本票內載金額其中一千一百四十四萬元，及自到
    期日起至清償日止，按週年利率百分之十八計算之利息，許
    可強制執行，並提出本票一紙為證。原審法院依首開規定形
    式上審查後予以准許，於法尚無不合。
三、抗告意旨略以：上開本票金額雖記載一千二百六十六萬元，
    但是否業已清償、清償餘額為何？均未見相對人提出證明，
    尚有調查之必要等語，所稱縱然屬實，亦為實體法上關於數
    額之爭執，揆諸首開說明，應由抗告人另行提起訴訟以資解
    決，尚非本件非訟程序所得加以審究，抗告人執此指摘原裁
    定不當，求予廢棄，自非有據，不應准許，應予駁回。
據上論結，本件抗告為無理由。依非訟事件法第二十一條第二項
、第二十四條第一項、第四十六條，民事訴訟法第四百九十五條
之一第一項、第四百四十九條第一項、第八十五條第二項，裁定
如主文。
中    華    民    國    97    年    4     月    14    日
                  民事第一庭  審判長法  官  李昆曄
                                    法  官  朱漢寶
                                    法  官  洪文慧
以上正本係照原本作成。
如對本裁定抗告須於裁定送達後十日內向本院提出抗告狀，並繳
納抗告費新臺幣一千元。
中    華    民    國    97    年    4     月    14    日
                                    書記官  林芝儀


司法院資訊處製作；財團法人民間司法改革基金會備份。
